---
title: "Seazone Code Challenge"
author: "Tarcizio Barbosa"
date: "11/01/2022"
output:
  pdf_document: default
  html_document: default
---

### Load Packages


```{r}
library(tidyverse)
library(corrplot)

```

### Load Databases


```{r}
price_data <- read.csv("desafio_priceav.csv", encoding = "UTF-8")
details_data <- read.csv("desafio_details.csv", encoding = "UTF-8")

```

- Verifcando os tipos de dados das duas bases.


```{r}
glimpse(details_data)

```

```{r}
glimpse(price_data)
```

- Verificando a quantidade de bairros únicos dentro da base.


```{r}
unique(details_data$suburb)
```

### Questões

- Questão 1: Ordene os bairros em ordem crescente de número de listings.

O bairro "Ingleses" é o que apresenta maior número de listings.


```{r}
by_location <- details_data %>% group_by(suburb) %>% summarise(counts = n())

by_location

```

```{r}
by_location %>%
  mutate(name = fct_reorder(suburb, desc(counts))) %>%
  ggplot(aes(x = name, y = counts)) + 
    geom_bar(stat = "identity")
```

- Questão 2: Ordene os bairros em ordem crescente de faturamento médio dos listings.

Como o faturamento e o bairro estão em datasets distintos, realizei um left_join para trazer a informação do faturamento baseado na coluna airbnb_listing_id.


```{r}
with_suburb <- left_join(details_data, price_data, by = "airbnb_listing_id")

with_suburb$price_string <- as.integer(with_suburb$price_string)
```


Com os dados de faturamento é possível responder a questão. Jurerê apesar de não ter muitos listings, é o que apresenta maior média de faturamento.


```{r}
by_mean <- with_suburb %>% group_by(suburb) %>% summarise(means = mean(price_string, na.rm = T))

by_mean
```

```{r}
by_mean %>%
  mutate(name = fct_reorder(suburb, desc(means))) %>%
  ggplot(aes(x = name, y = means)) +
    geom_bar(stat = "identity")
```

- Questão 3: Existem correlações entre as características de um anúncio e seu faturamento?

Antes de calcular a correlação, foi removido as linhas com valores NA, até para testar outras correlações.


```{r}
with_suburb_without_na <- with_suburb[rowSums(is.na(with_suburb)) == 0,]
```

De acordo com o resultado, a correlação entre Faturamento e Avaliação é muito baixa. Bem próxima de zero.

```{r}
cor(with_suburb_without_na$price_string, with_suburb_without_na$star_rating)

```
Graficamente também não existe nenhum padrão entre estas duas variáveis.

```{r}
ggplot(with_suburb_without_na) +
  aes(x = star_rating, y = price_string) +
  geom_point(colour = "#0c4c8a") +
  theme_minimal()
```

Porém quando verificamos todas as colunas numéricas, percebemos que existe uma correlação considerável entre número de quartos/banheiros com o preço.

```{r}
corrplot(cor(select_if(with_suburb_without_na, is.numeric)),
         method = "number",
         type = "upper")
```


- Questão 4: Qual a antecedência média das reservas?

Para esta questão primeiro é necessário transformas a coluna booked_on em date (pois a mesma originalmente é uma string). Posteriormente é criada uma nova coluna com a diferença de dias entre as colunas date e booked_on para verificar a quantidade de dias que antecedem o aluguel.

Assim é possível verificar que a média de antecedência é 1 mês.


```{r}
with_suburb_without_na$booked_on <- as.Date(with_suburb_without_na$booked_on)

with_suburb_without_na <- mutate(with_suburb_without_na,
                                 days_diff = difftime(date, booked_on, units = "days"))

with_suburb_without_na$days_diff <- as.integer(with_suburb_without_na$days_diff)

mean(with_suburb_without_na$days_diff, na.rm = T)
```

Para fazer a verificação para os finais de semana, criou-se uma coluna que identifica o dia da semana, começando na Seg = 1 e indo até o Dom = 7.

Considerei como finais de semana Sab e Dom (6 e 7).

Assim é possível verificar que não existem tanta diferença nas médias de antecedência:

Para finais de semana


```{r}
is_weekend <- mutate(with_suburb_without_na,
                    wd = lubridate::wday(date, week_start = 1)) %>%
                    filter(wd == 6 | wd == 7)

mean(is_weekend$days_diff, na.rm = T)
```

Para dias da semana.

```{r}
is_not_weekend <- mutate(with_suburb_without_na,
                        wd = lubridate::wday(date, week_start = 1)) %>%
                        filter(wd != 6 & wd != 7)

mean(is_not_weekend$days_diff, na.rm = T)

```











